臺灣嘉義地方法院刑事判決　　　　　　　 96年度易字第425號
公　訴　人　臺灣嘉義地方法院檢察署檢察官
被　　　告　乙○○
被　　　告　丙○○
上　一　人
選任辯護人　汪玉蓮律師
上列被告等因贓物等案件，經檢察官提起公訴（96年度偵字第24
69、3413號），被告於本院行準備程序時就犯罪事實為有罪之陳
述，經本院合議庭裁定適用簡式審判程序，判決如下：
    主  文
丙○○犯如附表編號一、二（一）、二（二）、三（一）、三（
二）所示之罪，各處如附表編號一、二（一）、二（二）、三（
一）、三（二）「罪刑」欄所示之刑。並各減為如「罪刑」欄所
示之刑。應執行有期徒刑貳年。扣案螺絲起子壹支，沒收。
乙○○犯如附表編號二（一）、二（二）、三（一）、三（二）
、四所示之罪，各處如附表編號二（一）、二（二）、三（一）
、三（二）、四「罪刑」欄所示之刑（含附表編號四部分，並宣
告於刑之執行前，令入勞動場所強制工作參年）；及各減為如「
罪刑」欄所示之刑。應執行有期徒刑參年，並應於刑之執行前令
入勞動場所強制工作，期間為參年。扣案螺絲起子壹支，沒收。
    事  實
一、乙○○前因犯竊盜罪，經臺灣高雄地方法院九十三年簡字第
    一四七四號判處有期徒刑七月，緩刑三年確定。嗣再因於民
    國九十五年五月至七月間連犯竊盜罪，經臺灣高雄地方法院
    九十五年易字第一八四三號判處應執行有期徒刑四年二月，
    經上訴臺灣高等法院高雄分院，以九十六年上易字第四六號
    撤銷改判有期徒刑五年六月確定，嗣經撤銷緩刑，為有犯罪
    習慣之人。丙○○於附表編號一所示時、地，為附表編號一
    內所述故買贓車行為。
二、嗣丙○○於九十六年初經他人介紹而認識乙○○後，乙○○
    知悉丙○○經營保養廠，平日有修車及改裝車輛出售，乙○○遂於附表編號二（一）、（二）所示時、地，各竊得小貨
    車一輛後，丙○○各於附表編號二（一）、（二）所示時、
    地，為附表編號二（一）、（二）所示故買贓車行為。
三、丙○○向乙○○購買上開贓車後，另起犯意，向乙○○指示
    前往竊取其所指定之車輛型式，乙○○應允後，渠等二人共
    同基於意圖為自己不法所有之犯意聯絡，由乙○○攜帶客觀
    上具殺傷力足為兇器之螺絲起子，於附表編號三（一）、（
    二）所示時、地、行為方式，共同竊得附表編號三（一）、
    （二）所示之物。
四、嗣乙○○復另行起意，於附表編號四所示時、地，攜帶客觀
    上具殺傷力足為兇器之螺絲起子，於附表編號四所示時、地
    竊得小貨車一輛，乙○○即連夜駕駛該車往嘉義市欲向丙○○兜售，然未抵達丙○○之勝輪保養場前，即在嘉義縣省道
    臺十七線公路與嘉義縣縣道嘉一六八線公路口處，為警查獲
    ，並扣得乙○○所有供竊盜所用之螺絲起子一支。
五、案經丁○○、甲○○、庚○○、辛○○、戊○○訴由臺南縣
    警察局佳里分局報告臺灣嘉義地方法院檢察署檢察官偵查起
    訴。
    理  由
一、本件係經被告二人於本院準備程序時當庭表示認罪，而以簡
    式審判程序審理，此有本院九十六年七月二十六日準備程序
    筆錄及同日審判筆錄各一份附卷足憑，則依據刑事訴訟法第
    二百七十三條之二、同法第一百五十九條第二項之規定，不
    適用傳聞法則有關限制證據能力之相關規定，合先敘明。
二、上揭事實，業據被告丙○○、乙○○於審理時坦承不諱，各
    該事實復各有如附表所示之證據可資佐證，綜上事證，被告
    二人審判中自白確與事實相符，要屬無疑；本案事證明確，
    附表所示被告二人犯行，應堪認定。
三、按刑法第三百二十一條第一項第三款之攜帶兇器竊盜罪，係
    以行為人攜帶兇器竊盜為加重條件，此所謂兇器，其種類並
    無限制，凡客觀上足對人之生命、身體、安全構成威脅，具
    有危險性之兇器均屬之，且只須行竊時攜帶此種具有危險性
    之兇器為已足，並不以攜帶之初有行兇之意圖為必要，最高
    法院七十九年度臺上字第五二五三號判例意旨可資參照。查
    被告丙○○、乙○○於附表編號三（一）、（二）時、地行
    竊時及被告乙○○於附表編號四時、地行竊時，所持螺絲起
    子一支，係被告乙○○所有，經被告審理時供述在卷，該螺
    絲起子係被告乙○○改造，為鐵製、末端尖銳，復有照片附
    於警卷可憑（警卷第115頁），在客觀上足認對人之生命、
    身體、安全構成威脅，而為具危險性之兇器，殆無疑義。是
    核被告丙○○附表編號一、二（一）、（二）所為，均係犯
    刑法第三百四十九條第二項故買贓物罪；附表編號三（一）
    、（二）所為，均係犯刑法第三百二十一條第一項第三款攜
    帶兇器加重竊盜罪。被告乙○○於附表編號二（一）、（二
    ）所為，均係犯刑法第三百二十條第一項普通竊盜罪；於附
    表編號三（一）、（二）、四所為，均係犯刑法第三百二十
    一條第一項第三款攜帶兇器加重竊盜罪。被告二人間就附表
    編號三（一）、（二）加重竊盜犯行，有犯意聯絡及行為分
    擔，均為共同正犯。被告二人所犯上開各罪間，犯意各別，
    應予分論併罰。爰審酌被告乙○○前有多次竊盜前科，被告
    丙○○則無前案紀錄，有臺灣嘉義地方法院檢察署刑案資料
    查註紀錄表及臺灣高等法院被告前案紀錄表二份附卷可按，
    不思以一己之力，循正當方式獲取錢財，所故買或竊盜車輛
    ，雖其中五輛已尋獲、返還被害人，然犯罪所生損害尚非輕
    微，所犯竊盜、故買贓物次數非偶然為之，法治觀念淡薄，
    及其犯後於本院審理時坦承犯行，並其犯罪之動機、目的、
    手段、被告丙○○更捐款十萬元予天主教嘉義教區附設嘉義
    縣私立聖心教養院，有捐款收據一紙存卷足參（本院卷第95
    頁）、被告二人就附表編號三（一）、（二）犯行雖為共犯
    ，然被告乙○○有竊盜習慣、遭刑事訴追未見悛悔、已自丙○○處取得利益，而被告丙○○無犯罪紀錄、車輛多被尋回
    ，素行、獲利有異、犯後捐款情事有異，而有異其刑度宣告
    必要等一切情狀，分別量處如主文所示之刑。又按犯罪在中
    華民國九十六年四月二十四日以前者，除本條例另有規定外
    ，依下列規定減刑：一、死刑減為無期徒刑。二、無期徒刑
    減為有期徒刑二十年。三、有期徒刑、拘役或罰金，減其刑
    或金額二分之一。中華民國九十六年罪犯減刑條例第二條第
    一項定有明文。本件被告二人附表所示各該犯行，均係在九
    十六年四月二十四日以前所為，復無不得減刑之例外情形，
    合於減刑條件，爰併各諭知減得之刑，並各定其應執行刑。
四、又被告乙○○年輕力壯（五十三年五月二日生），時值青壯
    ，非無謀生能力之人，惟其前因犯竊盜罪，經臺灣高雄地方
    法院九十三年簡字第一四七四號判處有期徒刑七月，緩刑三
    年確定。嗣再因於九十五年五月至七月間連犯竊盜罪十餘起
    ，犯罪型態均係竊取貨車或起重機，經臺灣高雄地方法院九
    十五年易字第一八四三號判處應執行有期徒刑四年二月，經
    上訴臺灣高等法院高雄分院，以九十六年上易字第四六號撤
    銷改判有期徒刑五年六月確定，嗣經撤銷緩刑，有前開刑事
    判決二份在卷可參，並有臺灣嘉義地方法院檢察署刑案資料
    查註紀錄表及臺灣高等法院被告前案紀錄表各一份附卷可按
    ，其屢次違法犯紀，未思獲邀緩刑寬典，猶再犯十餘起竊盜
    犯行遭判刑，訴訟中仍不知悔改，再為本次數竊盜犯行，為
    有犯罪習慣之竊盜犯，本院審酌前後竊盜犯行之性質，認非
    令其強制工作不足以矯治其惡習，使其得於勞動場所習得勤
    勞刻苦之精神及謀生之技藝與能力，爰依竊盜犯贓物犯保安
    處分條例第三條第一項第一款、第四條、第五條第一項前段
    之規定，於其最後一次所犯附表四之罪後，諭知應於刑之執
    行前令入勞動場所強制工作三年，以資矯治。
五、扣案螺絲起子一支，係被告乙○○所有，供其單獨犯加重竊
    盜罪（附表編號四部分）及與被告丙○○共犯攜帶兇器竊盜
    罪（附表編號三（一）、（二）部分）所用之物，業據被告
    乙○○於審理時供陳明確，爰各依刑法第三十八條第一項第
    二款宣告沒收。
六、至公訴人雖認應對被告丙○○宣告強制工作一節，惟按保安
    處分係針對受處分人將來之危險性所為之處置，以達教化、
    治療之目的，為刑罰之補充制度。我國現行刑法採刑罰與保
    安處分雙軌制，係在維持行為責任之刑罰原則下，為協助行
    為人再社會化之功能，以及改善行為人潛在之危險性格，期
    能達成根治犯罪原因、預防犯罪之特別目的。是保安處分中
    之強制工作，旨在對嚴重職業性犯罪及欠缺正確工作觀念或
    無正常工作因而犯罪者，強制其從事勞動，學習一技之長及
    正確之謀生觀念，使其日後重返社會，能適應社會生活。竊
    盜犯贓物犯保安處分條例第三條第一項規定，即係本於保安
    處分應受比例原則之規範，使保安處分之宣告，與行為人所
    為行為之嚴重性、行為人所表現之危險性及對於行為人未來
    行為之期待性相當之意旨而制定，而由法院視行為人之危險
    性格，決定應否令入勞動處所強制工作，以達預防之目的（
    最高法院九十一年臺上字第四六二五號刑事判決意旨參照）
    。本案被告丙○○前無任何犯罪紀錄，業如前述，本次所犯
    故買贓物罪三罪、加重竊盜罪二罪，均係於短暫時間內為之
    ，期間未曾遭查獲，其所故買、竊得之車輛，多已尋獲，本
    次前開數罪犯罪情節尚非重大，依其故買贓物、行竊之時間
    及次數等情以觀，尚難認定其有犯罪之惡習及慣行，揆諸前
    揭說明，本院認無對被告併予諭知強制工作之必要。
據上論斷，應依刑事訴訟法第二百七十三條之一第一項、第二百
九十九條第一項前段，刑法第二十八條、第三百二十條第一項、
第三百二十一條第一項第三款、第三百四十九條第二項、第五十
一條第五款、第三十八條第一項第二款，刑法施行法第一條之一
第一項、第二項前段，竊盜犯贓物犯保安處分條例第三條第一項
第一款、第四條、第五條第一項前段，中華民國九十六年罪犯減
刑條例第二條第一項第三款、第七條、第十條第一項，判決如主
文。
本案經檢察官蔡彥守到庭執行職務
中　　華　　民　　國　　96　　年　　8 　　月　　3 　　日
                  刑事第一庭    法　官　蔡廷宜
以上正本證明與原本無異。
如不服本判決，應於判決送達後十日內向本院提出上訴狀（應附
繕本）。告訴人或被害人如對於本判決不服者，應具備理由請求
檢察官上訴，上訴書狀依法應敘述具體理由，如未敘述具體上訴
理由者，應於上訴期間屆滿後二十日內補提理由書於本院，其上
訴期間之計算係以檢察官收受判決正本之日期為準。
中　　華　　民　　國　　96　　年　　8 　　月　　3 　　日
                        　　    書記官　蕭琪男
附錄論罪法條全文：
刑法第三百二十條
意圖為自己或第三人不法之所有，而竊取他人之動產者，為竊盜
罪，處五年以下有期徒刑、拘役或五百元以下罰金。
意圖為自己或第三人不法之利益，而竊佔他人之不動產者，依前
項之規定處斷。
前二項之未遂犯罰之。
刑法第三百二十一條
犯竊盜罪而有左列情形之一者，處六月以上、五年以下有期徒刑
：
一  於夜間侵入住宅或有人居住之建築物、船艦或隱匿其內而犯
    之者。
二  毀越門扇、牆垣或其他安全設備而犯之者。
三  攜帶兇器而犯之者。
四  結夥三人以上而犯之者。
五  乘火災、水災或其他災害之際而犯之者。
六  在車站或埠頭而犯之者。
前項之未遂犯罰之。
中華民國刑法第349條
（普通贓物罪）
收受贓物者，處 3 年以下有期徒刑、拘役或 5 百元以下罰金。
搬運、寄藏、故買贓物或為牙保者，處5年以下有期徒刑、拘役
或科或併科1千元以下罰金。
因贓物變得之財物，以贓物論。
附表：
┌─┬───────────────┬─────────┬──────┐
│編│      犯  罪  事  實          │證據              │罪刑        │
│號│                              │                  │            │
├─┼───────────────┼─────────┼──────┤
│一│丙○○於嘉義縣東石鄉永屯村屯子│1.被告丙○○自白。│丙○○故買贓│
│  │頭64之3號經營「勝輪保養廠」， │2.被害人己○○警詢│物，處有期徒│
│  │其明知真實姓名不詳綽號「阿凱」│  時之陳述；被害人│刑捌月。減為│
│  │於民國95年11月間某日，所攜帶前│  陳香達警詢時之陳│有期徒刑肆月│
│  │來販賣之貨車車門共22片，均係來│  述。            │。          │
│  │路不明之贓物（其中2片五十鈴牌 │3.被害人己○○指認│            │
│  │車門，係己○○之車牌號碼0163-L│  失竊車輛0163-LU │            │
│  │U號自用小貨車於95年10月14日凌 │  號車門二面之照片│            │
│  │晨4時10分許，在嘉義市東區忠孝 │  九張、嘉義市警察│            │
│  │路284號之7遭竊；2片中華牌車門 │  局車輛協尋、車牌│            │
│  │，係陳香達之車牌號碼UR-7908號 │  遺失（尋獲）電腦│            │
│  │自用小貨車，於95年10月4日，在 │  輸入單影本乙紙。│            │
│  │嘉義市○○路66之1號前遭竊）， │4.被害人陳香達指認│            │
│  │竟以每片車門新臺幣（下同）2000│  失竊車輛UR-7908 │            │
│  │元價格向「阿凱」故買之。      │  號車門二面照片八│            │
│  │                              │  張，車輛竊盜詳細│            │
│  │                              │  資料畫面乙紙。  │            │
│  │                              │5.台南縣警察局家裡│            │
│  │                              │  分局搜索扣押物品│            │
│  │                              │  照片四十一張、現│            │
│  │                              │  場勘查報告一份。│            │
├─┼───────────────┼─────────┼──────┤
│二│（一）96年2月3日14時許，在高雄│1.被告丙○○、徐景│丙○○故買贓│
│  │      市竊得丁○○所有之車牌號│  璋之自白。      │物，處有期徒│
│  │      碼CA-6130號自用小貨車後 │2.被害人丁○○於警│刑捌月。減為│
│  │      ，駛往丙○○所經營之勝輪│  詢中之陳述。    │有期徒刑肆月│
│  │      保養廠，以1萬2000元價格 │3.車輛竊盜、車牌失│。          │
│  │      售予知情之丙○○。丙○○│  竊資料個別查詢報│            │
│  │      於故買上開贓車後，為免為│  表－查詢車輛認可│乙○○竊盜，│
│  │      警查緝，乃將該車輛棄置於│  資料、嘉義縣警察│處有期徒刑壹│
│  │      嘉義縣東石鄉三家村「福靈│  局車輛協詢、車牌│年貳月。減為│
│  │      宮前」，該車於96年2月10 │  遺失（尋獲）電腦│有期徒刑柒月│
│  │      日14時52分許，即為嘉義縣│  輸入單影本各乙紙│。          │
│  │      警察局朴子分局尋獲，並發│  。              │            │
│  │      還予丁○○。            │                  │            │
│  ├───────────────┼─────────┼──────┤
│  │（二）96年3月3日上午，在高雄市│1.被告丙○○、徐景│丙○○故買贓│
│  │      楠梓區○○○路與朝明路口│  璋之自白。      │物，處有期徒│
│  │      ，竊得甲○○之車牌號碼5M│2.被害人甲○○於警│刑捌月。減為│
│  │      －8995號自用小貨車後，旋│  詢中之陳述。    │有期徒刑肆月│
│  │      於該日，在丙○○之勝輪保│3.甲○○書立之贓物│。          │
│  │      養廠處，以1萬2000元價格 │  認領保管單一張。│            │
│  │      賣給知情之丙○○，丙○○│4.台南縣警察局佳里│乙○○竊盜，│
│  │      買得該車後，即拆下車牌二│  分局搜索扣押物品│處有期徒刑壹│
│  │       面丟棄至東石大橋橋下（ │  照片四十一張、現│年貳月。減為│
│  │      未尋獲），並刮除車門噴漆│  場勘查報告一份。│有期徒刑柒月│
│  │      並改裝車框架供己使用，嗣│                  │。          │
│  │      於96年4月4日下午4時許， │                  │            │
│  │      丙○○偕同警方前往嘉義縣│                  │            │
│  │      東石鄉省道臺17線公路之東│                  │            │
│  │      石南橋橋下，取出該輛自用│                  │            │
│  │      小貨車。                │                  │            │
├─┼───────────────┼─────────┼──────┤
│三│（一）乙○○於96年3月8日上午6 │1.被告丙○○、徐景│丙○○共同攜│
│  │      時許，前往高雄縣橋頭鄉仕│  璋之自白。      │帶兇器竊盜，│
│  │      隆村1鄰仕隆路曾營巷32之 │2.被害人庚○○於警│處有期徒刑壹│
│  │      2號前，以客觀上可供兇器 │  詢中之陳述。    │年貳月。減為│
│  │      使用之螺絲起子竊取庚○○│3.螺絲起子一支。  │有期徒刑柒月│
│  │      之車牌號碼HJ-4826號自用 │4.庚○○書立之贓物│。扣案螺絲起│
│  │      小貨車後，丙○○即交付1 │  認領保管單一張。│子一支，沒收│
│  │      萬2000元給乙○○，而黃銘│5.台南縣警察局佳里│。          │
│  │      勳取得車輛後，即拆下車牌│  分局搜索扣押物品│            │
│  │      2面置於於所駕駛之車牌號 │  照片四十一張、現│乙○○共同攜│
│  │      碼5571-LT車上欲伺機丟棄 │  場勘查報告一份。│帶兇器竊盜，│
│  │      ，並於96年3月15日將車輛 │                  │處有期徒刑壹│
│  │      駛往不知情之黃秋興位於嘉│                  │年肆月。減為│
│  │      義縣東石鄉下村13鄰相子埔│                  │有期徒刑捌月│
│  │      25號住處，委請黃秋興維修│                  │。扣案螺絲起│
│  │      車斗結構。警方於96年3月 │                  │子一支，沒收│
│  │      17日上午9時30分許，在黃 │                  │。          │
│  │      銘勳上開保養廠內搜索時，│                  │            │
│  │      自丙○○所駕駛車內查扣該│                  │            │
│  │      2面車牌，並於黃秋興住處 │                  │            │
│  │      查獲該未懸掛車牌之上開蔡│                  │            │
│  │      隆傳所失竊之自用小貨車1 │                  │            │
│  │      輛。                    │                  │            │
│  ├───────────────┼─────────┼──────┤
│  │（二）乙○○於96年3月10日上午 │1.被告丙○○、徐景│丙○○共同攜│
│  │      ，在屏東縣屏東市藝術館停│  璋之自白。      │帶兇器竊盜，│
│  │      車場，以客觀上可供兇器使│2.被害人辛○○於警│處有期徒刑壹│
│  │      用之螺絲起子竊取辛○○所│  詢中之陳述。    │年貳月。減為│
│  │      有之車牌號碼VP-085號自用│3.螺絲起子一支。  │有期徒刑柒月│
│  │      大貨車後，丙○○即交付2 │4.辛○○書立之贓物│。扣案螺絲起│
│  │      萬5000元給乙○○，丙○○│  認領保管單一張。│子一支，沒收│
│  │      取得該車後，即拆下車牌2 │5.台南縣警察局佳里│。          │
│  │      面丟棄到海裏面滅失，並磨│  分局搜索扣押物品│乙○○共同攜│
│  │      去該車之引擎號碼4D31-T00│  照片四十一張、現│帶兇器竊盜，│
│  │      2270後，將該車停放在勝輪│  場勘查報告一份。│處有期徒刑壹│
│  │      保養場內欲出售。嗣於96年│                  │年肆月。減為│
│  │      3月17日上午，為警於該保 │                  │有期徒刑捌月│
│  │      養場內查獲該未懸掛車牌號│                  │。扣案螺絲起│
│  │      碼之自用大貨車1輛。     │                  │子一支，沒收│
│  │                              │                  │。          │
├─┼───────────────┼─────────┼──────┤
│四│乙○○因缺錢花用，復另行起意，│1.被告丙○○、徐景│乙○○攜帶兇│
│  │於96年3月17日凌晨，在高雄市楠 │  璋之自白。      │器竊盜，處有│
│  │梓區○○街82號前，以客觀上可供│2.被害人戊○○於警│期徒刑壹年肆│
│  │兇器使用之螺絲起子1支，竊取楊 │  詢中之陳述。    │月。減為有期│
│  │慧玲之車牌號碼6M-4400號自用小 │3.螺絲起子一支。  │徒刑捌月。並│
│  │貨車，得手後，乙○○即連夜駕駛│4.戊○○書立之贓物│於刑之執行前│
│  │該車往嘉義市欲向丙○○兜售，然│  認領保管單一張。│，令入勞動場│
│  │未抵達丙○○之勝輪保養場前，即│5.台南縣警察局佳里│所強制工作參│
│  │在嘉義縣省道臺17線公路與嘉義縣│  分局搜索扣押物品│年。扣案螺絲│
│  │縣道嘉168線公路口處，為警查獲 │  照片四十一張、現│起子一支，沒│
│  │，並扣得螺絲起子1支。         │  場勘查報告一份。│收。        │
└─┴───────────────┴─────────┴──────┘
